臺灣臺南地方法院刑事判決　　　　　　 96年度簡上字第379號
上　訴　人　臺灣臺南地方法院檢察署檢察官
被　　　告　乙○○
上列上訴人因被告等賭博案件，不服本院中華民國96年6月14日
第一審刑事簡易判決（96年度簡字第2117號，原聲請簡易判決處
刑案號：臺灣臺南地方法院檢察署96年度偵字第6668號），提起
上訴，被告於本院審理程序進行中，先就被訴事實為有罪之陳述
，經本院管轄之第二審合議庭裁定進行簡式審判程序，判決如下
：
    主  文
原判決撤銷。
乙○○在公眾得出入之場所賭博財物，處罰金新臺幣參萬元，如
易服勞役，以新臺幣壹仟元折算壹日，減為罰金新臺幣壹萬伍仟
元，如易服勞役，以新臺幣壹仟元折算壹日。扣案如附表編號壹
至拾參所示之物均沒收。
    事  實
一、乙○○係址設臺南縣歸仁鄉○○村○○○街12號之1「百士
    欣電子遊戲場」及「超級便利超商」之負責人，竟基於賭博
    之犯意，自民國96年1月間某日起，在上址公眾得出入之場
    所內，擺設如附表編號1至11所示之電子遊戲機具，供不特
    定之人賭博財物，並以每月新臺幣（下同）21,000元之薪資
    ，僱用與之有共同犯意聯絡之郭惠雅（經臺灣臺南地方法院
    檢察署檢察官以96年度偵字第6668號為緩起訴處分確定）為
    現場櫃檯人員，擔任為賭客兌換現金及開分洗分之工作。其
    賭博方法，係由賭客以現金兌換代幣後，將代幣投入該遊戲
    場內之機具，視機具種類顯示不同比例之分數，供其以分數
    押注，如押中可得不等倍數分數，如未押中，所下注之分數
    則由機具沒入，歸乙○○所有，於結束賭博時，再以所得分
    數依開分比例兌換現金。嗣於96年4月15日晚間11時許，適
    有賭客林耀宗把玩「賽馬」機臺後，以機臺上之2100分向郭
    惠雅洗分兌換現金2100元，並要求同時以其中500元兌換50
    枚代幣，郭惠雅正交付現金1600元予林耀宗，未及交付代幣
    50 枚時，為警當場查獲，扣得如附表所示之物。
二、案經臺南縣警察局歸仁分局報告臺灣臺南地方法院檢察署檢
    察官偵查終結後，聲請簡易判決處刑。
    理  由
一、上開事實業據被告乙○○坦承不諱，核與證人即同案被告郭
    惠雅、林耀宗於警詢、偵訊之證述相符（見警卷第1至12頁
    ；偵查卷第13至16頁），並有卷附之賭博性電子遊戲機擺放
    位置平面圖、臺南縣警察局歸仁分局媽廟派出所臨檢紀錄表
    、「百士欣電子遊戲場」營利事業登記證、臺南縣政府電子
    遊戲場業營業級別證各1份可稽（見警卷第21至28頁），且
    有如附表所示之物扣案可佐，足認被告之自白與事實相符，
    應可採信。本案事證明確，被告賭博犯行堪以認定，應依法
    論科。
二、按刑事法若干犯罪行為態樣，本質上原具有反覆、延續實行
    之特徵，立法時既予特別歸類，定為犯罪構成要件之行為要
    素，則行為人基於概括之犯意，在密切接近之一定時、地持
    續實行之複次行為，倘依社會通念，於客觀上認為符合一個
    反覆、延續性之行為觀念者，於刑法評價上，即應僅成立一
    罪。學理上所稱「集合犯」之職業性、營業性或收集性等具
    有重複特質之犯罪均屬之。而常業犯，即具有預為同一犯罪
    行為之意思傾向，反覆實施同類犯罪構成要件之職業性犯罪
    ，為集合犯，屬包括一罪。查被告乙○○以附表編號1至11
    所示之電子遊戲機具與不特定賭客反覆為賭博之犯行，則其
    行為在性質上具有反覆性，在密切接近之一定時間及空間內
    反覆從事以電動機具與不特定人對賭之行為，無非執行業務
    所當然，於行為概念上，應認為包括的一罪，無連續犯或併
    合論罪可言（最高法院95年度台上字第1079號判決意旨及臺
    灣高等法院暨所屬法院因應新修正刑法施行座談會第54號法
    律問題研討結果參照），本件被告既係在密切接近之一定時
    間及空間內反覆從事賭博性之電動玩具業，於行為概念上，
    應認係犯賭博罪，而屬包括一罪。被告與郭惠雅間有犯意之
    聯絡，行為之分擔，應論以共同正犯。原審認被告罪證明確
    ，而予以論罪科刑，固非無據，惟查：
  （一）按當場賭博之器具與在賭檯或兌換籌碼處之財物，不問
        屬於犯人與否，沒收之，刑法第266條第2項定有明文。
        查本件扣案如附表編號13所示之代幣50枚，係員警柯金
        文於郭雅惠將之置放於「超級便利超商」內之機臺上，
        未及交付賭客林耀宗時即為警查扣，此由證人柯金文於
        本院結證述：林耀宗把玩「賽馬」機臺完畢，要求郭惠
        雅洗分2100分，郭惠雅將錢交付給林耀宗，林耀宗把錢
        放入口袋，伊當場抓住林耀宗的手查獲現金1600元，並
        問林耀宗為何洗2100分，只兌現1600元，林耀宗說另外
        500元換成50枚代幣，當時郭惠雅係將50放代幣放置在
        林耀宗所把玩之「賽馬」機具旁之另一臺機臺上，還沒
        有交給林耀宗等語可明（見本院卷第33至35頁），是該
        50枚代幣既尚未交付予林耀宗，仍在郭惠雅之管領支配
        範圍，自仍非屬林耀宗所有之物，而應屬當場賭博之器
        具，應依刑法前開條項沒收，原審漏未宣告沒收，尚有
        未洽，檢察官上訴意旨，指摘及此，為有理由。
  （二）扣案如附表編號14所示之現金，係在賭客林耀宗身上所
        查扣，此亦據證人柯金文於本院結證明確（見本院卷第
        34  頁），是該筆現金即非在賭檯或兌換籌碼處之財物
        ，而係林耀宗因犯賭博罪所得之物，無庸在本案宣告沒
        收，原審依同法第266條第2項沒收，尚有未合。
  （三）本件扣案之電子遊戲機具共25臺，其中附表編號6之「
        捷豹小瑪莉」只有1臺，其內所附之IC板亦只有1塊，此
        觀之卷附歸仁分局媽廟派出所查獲賭博電玩扣押物品目
        錄表可明（見警卷第18頁），原審誤繕扣得「捷豹小瑪
        莉」2臺、IC板2塊，均有未洽。
  （四）本件被告犯罪時間在96年4月24日之前，依96年7月4日
        公布之中華民國96年罪犯減刑條例第2條第1項第3款規
        定，合於減刑條件，原審未及減刑，同有未洽。
三、原審既有前開違失，自應由本院管轄之第二審合議庭將原判
    決撤銷改判。爰審酌被告在公眾得出入之場所賭博財物，敗
    壞社會風氣，惟犯罪所生危害不大，犯後猶能坦承犯行，態
    度尚稱良好等一切情狀，分別量處如主文第2項所示之刑，
    並與減刑後之刑度一併諭知易服勞役之折算標準，以資懲儆
    。
四、沒收部分：
  （一）附表1編號1至13所示之物，為賭博之器具，不問屬於犯
        人與否，均應依刑法第266條第2項沒收之。
  （二）賭客林耀宗身上所查扣如附表編號14所示之現金，為其
        犯賭博罪所得之物，無庸在本案宣告沒收，附此敘明。
據上論斷，應依刑事訴訟法第455條之1第1項、第3項、第369條
第1項前段、第364條、第299條第1項前段、第273條之1第1項，
刑法第2條第1項但書、第266條第1項前段、第2項、第42條第3項
前段，中華民國96年罪犯減刑條例第2條第1項第3款、第7條第1
項，刑法施行法第1條之1，判決如主文。
本案經檢察官甲○○到庭執行職務
中　　華　　民　　國　　96　　年　　9 　　月　　28　　日
　　　　　　　　　刑事第十三庭  審判長法　官　張維君
                                      法  官  蔡直青
                                      法  官  莊玉熙
以上正本證明與原本無異。
不得上訴。
  　　　　　　　　　　　　        　  書記官　余富誠
中　　華　　民　　國　　96　　年　　9 　　月　　28　　日
附表：
  ┌──┬──────┬──────┬────────────┐
  │編號│品      　名│  數量及單位│  備            註      │
  ├──┼──────┼──────┼────────────┤
  │1   │戰國風雲    │1台         │1.「超級便利超商」內扣得│
  │    │            │(含IC板1塊）│   。                   │
  │    │            │            │2.被告所有，當場供賭博之│
  │    │            │            │  器具。                │
  ├──┼──────┼──────┼────────────┤
  │2   │賽馬雙人座  │3台         │同上。                  │
  │    │            │(含IC板3塊) │                        │
  ├──┼──────┼──────┼────────────┤
  │3   │金象王      │1台         │同上。                  │
  │    │            │(含IC板1塊) │                        │
  ├──┼──────┼──────┼────────────┤
  │4   │星鑽97水果盤│8台         │同上。                  │
  │    │            │(含IC板8塊) │                        │
  ├──┼──────┼──────┼────────────┤
  │5   │金蘋果樂園  │1台         │同上。                  │
  │    │            │(含IC板2塊) │                        │
  ├──┼──────┼──────┼────────────┤
  │6   │捷豹小瑪莉  │1台         │同上。（原審誤繕為2台機 │
  │    │            │(含IC板1塊) │具及2塊IC板）           │
  ├──┼──────┼──────┼────────────┤
  │7   │金舞台小瑪莉│1台         │1.「超級便利超商」內扣得│
  │    │            │(含IC板1塊) │   。                   │
  │    │            │            │2.被告所有，當場供賭博之│
  │    │            │            │  器具。                │
  ├──┼──────┼──────┼────────────┤
  │8   │戰象小瑪莉  │2台         │同上。                  │
  │    │            │(含IC板2塊) │                        │
  ├──┼──────┼──────┼────────────┤
  │9   │滿貫大亨    │3台         │同上。                  │
  │    │            │(含IC板3塊) │                        │
  ├──┼──────┼──────┼────────────┤
  │10  │橘子樂園    │1台         │同上。                  │
  │    │            │(含IC板1塊）│                        │
  ├──┼──────┼──────┼────────────┤
  │11  │金鑽迷13    │3台         │同上。                  │
  │    │            │(含IC板3塊) │                        │
  ├──┼──────┼──────┼────────────┤
  │12  │代幣        │661枚       │1.在編號1至11之機具內扣 │
  │    │            │            │  得。                  │
  │    │            │            │2.為當場賭博之器具。    │
  ├──┼──────┼──────┼────────────┤
  │13  │代幣        │50枚        │1.在編號1至11其中1臺機具│
  │    │            │            │  上扣得。              │
  │    │            │            │2.為當場賭博之器具。    │
  ├──┼──────┼──────┼────────────┤
  │14  │現金        │新臺幣1600元│賭客林耀宗身上查扣，已兌│
  │    │            │            │換取得之現金。          │
  ├──┴──────┼──────┴────────────┤
  │總         計     │電動賭博機具25台（含IC板25塊）、代幣  │
  │                  │711枚、現金新臺幣1600元。             │
  └─────────┴───────────────────┘
